【裁判字號】    97,易,530
【裁判日期】    970526
【裁判案由】    竊盜
【裁判全文】
臺灣高雄地方法院刑事判決               97年度易字第530號
公  訴  人  臺灣高雄地方法院檢察署檢察官
被      告  丙○○
                    （
上列被告因竊盜案件，經檢察官提起公訴（97年度偵字第10853
號），本院於準備程序進行中，被告為有罪之陳述，依法裁定改
依簡式審判程序審理，並判決如下：
    主  文
丙○○犯攜帶兇器竊盜罪，累犯，處有期徒刑捌月。未扣案扳手
壹支，沒收之。又犯竊盜罪，累犯，處有期徒刑陸月。應執行有
期徒刑壹年。未扣案扳手壹支，沒收之。
    事  實
一、丙○○前因竊盜、詐欺等案件，分別經臺灣高等法院高雄分
    院、本院判處有期徒刑1 年8 月、4 月確定，詐欺部分罪刑
    經減刑為有期徒刑2 月後，定應執行有期徒刑1 年9 月確定
    ，甫於民國97年1 月31日縮刑期滿執行完畢出監。詎猶不知
    悔改，意圖為自己不法之所有，於97年3 月19日，在高雄市
    三民區○○○路獅湖國小前，攜帶其所有客觀上足以對人之
    身體、生命構成威脅，可供兇器使用之扳手1 支為工具，竊
    取丁○○所有之車號8GF-922 號機車車牌1 面，得手後並將
    上開竊得車牌改掛於其所有機車（原車牌號碼為510-CLW ）
    上使用。嗣於97年4 月10日7 時35分許，丙○○又另行起意
    ，騎乘上開懸掛8GF-922 號車牌之機車，至高雄縣鳳山市○
    ○路63號前，竊取甲○○所有置放於機車置物箱內之皮包1
    個（內有健保卡、身分證、金融卡2 張、汽機車駕照、行照
    3 張、信用卡2 張等物），得手後為甲○○當場發覺報警查
    獲。
二、案經高雄縣政府警察局鳳山分局報請臺灣高雄地方法院檢察
    署檢察官偵查起訴。
    理  由
一、本件被告丙○○所犯係死刑、無期徒刑、最輕本刑為3 年以
    上有期徒刑以外之罪，其於準備程序中就被訴事實均為有罪
    之陳述，經本院告知簡式審判程序之旨，並聽取公訴人及被
    告意見後，依法裁定依簡式審判程序審理，合先敘明。
二、上揭事實，業據被告供承不諱，核與證人即被害人歐梅君警
    詢（警卷第6 至7 頁）、甲○○於警詢（警卷第4 至5 頁）
    中證述情節大致相符，並有高雄縣政府警察局鳳山分局扣押
    筆錄（警卷第8 至10頁）、扣押物品目錄表（警卷第11頁）
    、贓物認領保管單2 紙（警卷第15至16頁）、現場蒐證照片
    3 幀（警卷第17至18頁）在卷可稽，足認被告之自白與事實
    相符，堪予採為本案論罪科刑之依據。本件事證明確，被告
    前後2 次竊盜之犯行，均堪認定，應依法論科。
三、按刑法第321 條第1 項第3 款之攜帶兇器竊盜罪，係以行為
    人攜帶兇器竊盜為其加重條件，此所謂兇器，其種類並無限
    制，凡客觀上足對人之生命、身體安全構成威脅，具有危險
    性之兇器均屬之，且祇須行竊時攜帶此種具有危險性之兇器
    為已足，並不以攜帶之初有行兇之意圖為必要（最高法院79
    年台上字第5253號判例參照）。查未扣案之扳手1 支，為鐵
    製材質，質地堅硬，業據被告自承在卷（本院卷第14頁），
    是該扳手堪認客觀上足以危害人之身體、生命安全，而屬兇
    器無訛。核被告前後2 次所為，係分別犯刑法第321 條第1
    項第3 款之攜帶兇器竊盜罪及刑法第320 條第1 項之竊盜罪
    。被告有事實欄所載之前科紀錄，甫於97年1 月31日執行完
    畢，有臺灣高等法院被告前案紀錄表1 份附卷可考，被告於
    有期徒刑執行完畢後，5 年內故意再犯本件有期徒刑以上之
    罪，均為累犯，俱應依刑法第47條第1 項規定加重其刑。爰
    審酌被告不思循正當工作以獲致財物維生，竟因缺錢花用，
    即率爾侵害他人之財產安全，惡性非輕，且已有前述之前科
    紀錄，素行不佳，又再犯本件之罪，難認有悔意，惟念其犯
    後已坦承犯行，態度尚稱良好，且所竊財物為警查獲後已發
    還被害人等一切情狀，分別量處如主文所示之刑，並定其應
    執行之刑，以資懲儆。未扣案之扳手1 支，係被告所有，目
    前置放在其機車內，並未滅失，且供其前揭竊取車牌犯行所
    用之物，業據被告供承在卷（見本院卷第14至15頁），爰依
    刑法第38條第1 項第2 款規定宣告沒收。
據上論斷，應依刑事訴訟法第273 條之1 第1 項、第299 條第1
項前段，刑法第第321 條第1 項第3 款、第320 條第1 項、第47
條第1 項、第38條第1 項第2 款、第51條第5款，判決如主文。
本案經檢察官乙○○到庭執行職務。
中    華    民    國    97    年    5    月     26    日
                  刑事第八庭    法  官  曾仁勇
以上正本證明與原本無異。
如不服本判決應於收受本判決後10日內向本院提出上訴書狀，並
應敘述具體理由，如未敘述上訴理由者，應於上訴期間屆滿後20
日內補提理由書狀於本院（均須按他造當事人之人數附繕本）「
切勿逕送上級法院」。
中    華    民    國    97    年    5     月    26    日
                                書記官  王治華
附錄本件論罪科刑之法條：
中華民國刑法第320條第1項
意圖為自己或第三人不法之所有，而竊取他人之動產者，為竊盜
罪，處 5 年以下有期徒刑、拘役或 5 百元以下罰金。
中華民國刑法第321條
犯竊盜罪而有左列情形之一者，處6 月以上、5 年以下有期徒刑
：
一  於夜間侵入住宅或有人居住之建築物、船艦或隱匿其內而犯
    之者。
二  毀越門扇、牆垣或其他安全設備而犯之者。
三  攜帶兇器而犯之者。
四  結夥三人以上而犯之者。
五  乘火災、水災或其他災害之際而犯之者。
六  在車站或埠頭而犯之者。
前項之未遂犯罰之。


司法院資訊處製作；財團法人民間司法改革基金會備份。
